# 请教陈老师，企业合并类型判断

提问人：alberth 时间：2019-04-24 23:08:28
自然人 a成立了公司 b，a 是 c 集团的管理层，b 持有c 集团子公司d的 5% 股份，并根据这个股份分回来了投资收益 100w，这时 b 的净资产是 100w，但法院判决这个 100w是 a 贪污 c 集团所得，又把 b 的所有资产判给了c。此时c 根据判决书合并 b公司算同一控制合并还是非同一控制合并。

回答人：chenyiwei
个人倾向于非同一控制下合并，因为在Ｂ的资产被 A 控制期间，实际上是脱离了 C 及其母公司的控制，而 A 只是 C的高管而不是实际控制人。因此，C 取得对B 的控制权，是改变了B 的实际控制人的，所以是非同一控制下合并。法院的判决只是表明 A 设立 B 的资金来源是从C 通过不正当手段获取的资金，并不能证明 B 一开始就与C 处于同一控制下。